臺灣新北地方法院刑事判決
111年度簡上字第105號
公  訴  人  臺灣新北地方檢察署檢察官
上  訴  人  曾信堯  
即  被  告        




上列上訴人即被告因妨害自由案件，不服本院中華民國110年12
月14日110年度簡字第4501號第一審刑事簡易判決（聲請簡易判
決處刑案號：110年度偵字第28543號），提起上訴，本院管轄之
第二審合議庭判決如下：
    主  文
原判決撤銷。
曾信堯犯恐嚇危害安全罪，處拘役肆拾日，如易科罰金，以新臺
幣壹仟元折算壹日。 
    事  實
一、曾信堯與鄭錦全係鄰居關係，雙方因停車位問題發生爭執，
    詎曾信堯竟心生不滿，基於恐嚇危害安全之犯意，於民國11
    0年4月27日21時57分許，在新北市○○區○○街00巷00號前巷道
    ，手持西瓜刀向鄭錦全出言恐嚇稱：「你是欠人處理喔（臺
    語）」、「你是不是沒有被人家砍過」等語，而以此加害生
    命之事恐嚇鄭錦全，使其聞言後心生畏懼，致生危害於安全
    。嗣經鄭錦全報警處理，經警調閱監視器畫面後始循查悉上
    情。
二、案經鄭錦全訴由新北市政府警察局新莊分局報告臺灣新北地
    方檢察署(下稱新北地檢署)檢察官偵查後聲請簡易判決處刑
    。
　　理  由
一、程序部分
　　本判決所引被告曾信堯以外之人於審判外所為之陳述，檢察
    官、被告均表示同意有證據能力（見本院110年度簡上字第1
    05號卷，下稱【簡上卷】，第207頁），本院審酌各該證據
    資料作成時之情況，尚無違法不當及證據能力明顯過低之瑕
    疵，而認為以之作為證據應屬適當，依刑事訴訟法第159 條
    之5 規定，均有證據能力。至本院下列所引之非供述證據部
    分，經查並非違反法定程序所取得，亦無依法應排除其證據
    能力之情形，且經本院於審理期日提示予當事人辨識並告以
    要旨而為合法調查，亦均得作為證據。
二、實體部分
　㈠認定犯罪事實所憑之證據及理由：
　　上開事實，業據被告於偵查、本院準備及審理程序均坦承不
    諱（見臺灣新北地方檢察署110年度偵字第28543卷，下稱【
    偵卷】，第37頁反面；簡上卷，第159、209頁），核與證人
    即告訴人鄭錦全於警詢中指訴之情節相符（偵卷第8頁至第9
    頁），並有現場監視器翻拍影像照片8張、車輛詳細資料報
    表各1份附卷可稽（偵卷第12至16頁），足認被告前開任意
    性自白與事實相符，堪以採信。故本案事證明確，被告犯行
    堪以認定，應依法論科。本
　㈡論罪
　⒈核被告所為，係犯刑法第305條恐嚇罪。
　⒉被告上開恐嚇危害安全之行為，係於密接時地為之，均係基
    於與告訴人爭吵之單一目的而為，主觀上應係基於單一犯意
    實施之，且各行為獨立性極為薄弱，依一般社會健全觀念，
    在時間差距上，難以強行分開，自應視為數個舉動之接續施
    行，而為接續犯，應論以一罪。
三、撤銷原判決及科刑之理由　　
　㈠原審審理後，認上訴人即被告犯罪事證明確，據以論罪科刑
    ，量處有期徒刑3月之刑，並諭知易科罰金之折算標準，固
    非無見。惟按刑罰之量定，固屬法院自由裁量之職權行使，
    惟刑事審判之量刑，旨在實現刑罰權之分配的正義，故法院
    對科刑判決之被告量刑，應符合罪刑相當原則，使罰當其罪
    ，以契合人民之法律感情。此所以刑法第57條明定科刑時應
    審酌一切情狀，尤應注意該條所列各款情形，以為科刑輕重
    之標準（最高法院95年度台上字第1779號判決意旨參照）。
    再者，法院對於被告之量刑，亦應受比例原則與平等原則等
    一般法律原則之支配，以期達成客觀上之適當性、相當性與
    必要性之價值要求。查被告於本院第二審審理時已與告訴人
    達成和解，告訴人並表示願意宥恕被告，給予被告自新之機
    會等情，有調解筆錄在卷可稽（簡上卷第177頁），可認被
    告犯罪所生損害應認已獲減輕，佐以被告所犯恐嚇危害安全
    罪所保護之法益為個人自由法益，告訴人之損害是否獲得彌
    補，當屬重要量刑因素。是本案量刑基礎有以上之變更，原
    審未及審酌，容有未恰，自應由本院管轄第二審之合議庭予
    以撤銷改判。
  ㈡爰以行為人之責任為基礎，審酌被告為有一定智識程度之成
    年人，僅因不滿告訴人處理停車位遭人停放之方式，竟不思
    以理性解決爭議，卻以持西瓜刀對告訴人為上開言詞發洩不
    滿，致告訴人心生畏懼，其行為應予非難，惟犯後已坦承犯
    行，態度良好，並與告訴人於第二審程序達成和解，獲得告
    訴人諒解，兼衡被告前科素行紀錄、國中畢業之智識程度、
    自陳入監前從事車行業務、育有一年幼女兒、家庭經濟狀況
    勉持等一切情狀（參見簡上卷第210頁審理筆錄、第77頁被
    告戶政資料查詢結果、偵卷第5頁警詢筆錄所載受詢問人資
    料欄），量處如主文所示之刑，並諭知易科罰金之折算標準
    。
據上論斷，應依刑事訴訟法第455條之1第1項、第3項、第369條
第1項前段、第364條、第299條第1項前段（依刑事判決精簡原則
，僅記載程序法條文），判決如主文。
本案經檢察官褚仁傑聲請以簡易判決處刑，上訴後由檢察官吳宗
光到庭執行公訴。
中　　華　　民　　國　　111 　年　　8 　　月　　10　　日
                  刑事第十三庭  審判長法  官  陳昭筠
                                      法  官  林建良
                                      法  官  陳幽蘭
上列正本證明與原本無異。
不得上訴。
                                      書記官  陳冠云
中　　華　　民　　國　　111 　年　　8 　　月　　12　　日
附錄本案論罪科刑法條全文：
中華民國刑法第305條
以加害生命、身體、自由、名譽、財產之事恐嚇他人，致生危害
於安全者，處 2 年以下有期徒刑、拘役或 9 千元以下罰金。